Minutes et répertoires du notaire Antoine DES QUATREVAULX, 20 mars 1579 - 31 décembre 1617 (étude XXIV)
Archives nationales
- Minutes de Antoine DES QUATREVAULX, 1579 - décembre 1617; MC/ET/XXIV/153 - MC/ET/XXIV/271
  - Minutes (inventaires après décès). 1610 - 1612, MC/ET/XXIV/269
    - Inventaire après décès de Jean Dymbrecys, ou Dimbrecis, marchand épicier, biens sis rue Saint-Honoré, en une maison tenue en location de Jacques Pléau, marchand épicier, paroisse Saint-Germain-l'Auxerrois, et à Chatou., 11 janvier 1610; MC/ET/XXIV/269; 18 Fo
      inventaire après décès; Saint-Honoré (rue); Chatou (Yvelines); Dymbrecys, Jean; Dimbrecis, Jean; Pléau, Jacques; commerçant; commerçant
    - Inventaire après décès de Gédéon Dagement ou Dagemont, gentilhomme de la suite du prévôt de Paris [Inachevé, non signé], biens sis rue des Fossés-Saint-Germain-l'Auxerrois, en la maison où demeure Thomas Gigot, maître boulanger, paroisse Saint-Germain-l'Auxerrois., 27 janvier 1610; MC/ET/XXIV/269; 4 Fo (Encre très pâle)
      inventaire après décès; Fossés-Saint-Germain-l'Auxerrois (rue des); Dagement, Gédéon; Dagemont, Gédéon; Gigot, Thomas; boulanger
    - Inventaire après décès de Jean Derdeau et de sa veuve, Marie le Prévost, biens sis rue de l'Arbre-Sec, en la maison où habite Jean Tronson, Sr Du Couldray sur Seine, avocat au Parlement, paroisse Saint-Germain-l'Auxerrois, et à Passy, paroisse d'Auteuil., 18 mars 1610; MC/ET/XXIV/269; 18 Fo
      inventaire après décès; Arbre-Sec (rue de l'); Passy (ancienne commune); Derdeau, Jean; Le Prévost, Marie; Tronson, Jean (sieur Du Couldray sur Seine); avocat au parlement (Ancien Régime)
    - Inventaire après décès de Lambert Fisson, prêtre, vicaire de Saint-Germain-l'Auxerrois, biens sis au presbytère de Saint-Germain-l'Auxerrois, paroisse Saint-Germain-l'Auxerrois., 30 avril 1610; MC/ET/XXIV/269; 4 Fo
      inventaire après décès; Fisson, Lambert; prêtre
    - Inventaire après décès de Jean Moreau, gagne-denier, biens sis quai de l'École, paroisse Saint-Germain-l'Auxerrois., 21 mai 1610; MC/ET/XXIV/269; 4 Fo
      inventaire après décès; Ecole (quai de l'); Moreau, Jean; journalier
    - Inventaire après décès de Claude Delavigne, épouse de Nicolas Lamy, maître joueur d'instruments [Inachevé, non signé], biens sis rue Saint-Honoré, paroisse Saint-Eustache., 4 juin 1610; MC/ET/XXIV/269; 10 Fo
      inventaire après décès; Saint-Honoré (rue); Delavigne, Claude; Lamy, Nicolas; musicien
    - Inventaire après décès de Jeanne Beaurains, épouse de Étienne Fils, l'un des vingt-cinq marchands de vins privilégiés suivant la cour, biens sis rue de l'Arbre-Sec, en une maison tenue en location du Sieur Roussel, paroisse Saint-Germain-l'Auxerrois., 21 août 1610; MC/ET/XXIV/269; 8 Fo
      inventaire après décès; Arbre-Sec (rue de l'); Beaurains, Jeanne; Fils, Etienne; Roussel (sieur); commerçant
    - Inventaire après décès de Lubin Gohel, maître aiguillier alénier, biens sis rue de l'Arbre-Sec, au coin de la rue Saint-Honoré, en une maison tenue en location de Girard Treyneau ou Treneau, maître maréchal, paroisse Saint-Germain-l'Auxerrois., 23 août 1610; MC/ET/XXIV/269; 14 Fo
      inventaire après décès; Arbre-Sec (rue de l'); Gohel, Lubin; Treyneau, Girard; Treneau, Girard; fabricant d'accessoires vestimentaires
    - Inventaire après décès de Jean Filz ou Fils, marchand de vins, biens sis rue Saint-Germain-l'Auxerrois, en une maison ayant vue sur le quai de la Mégisserie, paroisse Saint-Germain-l'Auxerrois., 26 août 1610; MC/ET/XXIV/269; 13 Fo
      inventaire après décès; Saint-Germain-l'Auxerrois (rue); Filz, Jean; Fils, Jean; commerçant
    - Inventaire après décès de Jean de Beaumont, marchand, et son épouse, Claude Bernier, biens sis au port de l'École, paroisse Saint-Germain-l'Auxerrois., 20 septembre 1610; MC/ET/XXIV/269; 12 Fo
      inventaire après décès; Beaumont, Jean de; Bernier, Claude; commerçant
    - Inventaire après décès de Gentien Le Maire, marchand, biens sis rue Coquillière, en la maison de Monseigneur de Monterot, paroisse Saint-Eustache., 10 novembre 1610; MC/ET/XXIV/269; 7 Fo
      inventaire après décès; Coquillière (rue); Le Maire, Gentien; Monterot (Mr de); commerçant
    - Inventaire après décès de Guillaume Guichon, marinier à Nogent-sur-Seine, biens sis rue de l'Arbre-Sec, chez Radegonde de Maulevrier, veuve de Nicolas Jacquart, docteur en la faculté de médecine, paroisse Saint-Germain-l'Auxerrois., 12 novembre 1610; MC/ET/XXIV/269; 2 Fo
      inventaire après décès; Arbre-Sec (rue de l'); Guichon, Guillaume; Maulevrier, Radegonde de; Jacquart, Nicolas
    - Inventaire après décès de Jean Langlois, marchand au Petit-Pont, biens sis rue d'Orléans, paroisse Saint-Eustache, et à Villemomble., 12 novembre 1610; MC/ET/XXIV/269; 12 Fo
      inventaire après décès; Orléans (rue d'); Villemomble (Seine-Saint-Denis); Langlois, Jean; commerçant
  - Minutes (inventaires après décès). 1613 - 1617, MC/ET/XXIV/270
  - Minutes (inventaires après décès). 1584 - 1610, MC/ET/XXIV/271
    1584, 1587, 1597, 1599, 1604, 1609 à 1610.
    - Inventaire après décès de Nicolas Mauduison, avocat au Parlement (Expédition), biens sis rue de l'Arbre-Sec, en une maison ayant vue sur la rue Baillet, paroisse Saint-Germain-l'Auxerrois., 14 décembre 1584; MC/ET/XXIV/271; 36 f.,
      Minute en ET/XXIV/261
      inventaire après décès; Arbre-Sec (rue de l'); Mauduyson, Nicolas; avocat au parlement (Ancien Régime)
    - Inventaire après décès de Suzanne Arnoul, épouse de René de La Haye, maître chaussetier (Expédition inachevée, non signée), biens sis rue de l'Arbre-Sec, paroisse Saint-Germain-l'Auxerrois., 5 mars 1587; MC/ET/XXIV/271; 28 f..
    - Inventaire après décès de Jacques Masse et son épouse Louise Du Hamel (Expédition), biens sis rue de l'Arbre-Sec, paroisse Saint-Germain-l'Auxerrois., 20 janvier 1597; MC/ET/XXIV/271; 34 f.
    - Inventaire après décès de Claude Parent, veuve de Denis Dujardin, sergent à verge au Châtelet et priseur vendeur de biens (Inachevé, non signé), biens sis rue Saint-Germain-l'Auxerrois, paroisse Saint-Germain-l'Auxerrois., 8 janvier 1599; MC/ET/XXIV/271; 4 f.,
      inventaire après décès; Saint-Germain-l'Auxerrois (rue); Parent, Claude; Dujardin, Denis; auxiliaire de justice; commissaire-priseur
    - Inventaire après décès de Noëlle Porteboys, épouse de Denis Louet, tailleur d'habits [Expédition], biens sis rue des Fossés-Saint-Germain-l'Auxerrois, en une maison à l'enseigne de la Corne de cerf, paroisse Saint-Germain-l'Auxerrois., 20 septembre 1604; MC/ET/XXIV/271; 16 Fo
    - Inventaire après décès de Arthus Liébart, marchand de vins, avant son remariage avec Marguerite Delaville, veuve de Louis Lescuyer, marchand de vins rue des Fossés-Saint-Germain-l'Auxerrois, biens sis près de l'église Saint-Martial en la Cité, paroisse Saint-Martial., 13 août 1609; MC/ET/XXIV/271; 2 Fo
      inventaire après décès; Liébart, Arthus; Delaville, Marguerite; Lescuyer, Louis; commerçant; commerçant
    - Inventaire après décès de Pierre Rolland, gagne-denier, biens sis rue Fromanteau, paroisse Saint-Germain-l'Auxerrois., 8 février 1610; MC/ET/XXIV/271; 4 Fo
      inventaire après décès; Froidmanteau (rue); Rolland, Pierre; journalier
- Répertoire(s) de Antoine DES QUATREVAULX, 20 mars 1579 - décembre 1617; MC/RE/XXIV/1
  - Répertoire. 1579, 20 mars - 1617, décembre, 20 mars 1579 - décembre 1617; MC/RE/XXIV/1
    Informations concernant le classement et la cotation:
    Le niveau inférieur de description, quand il existe, correspond aux mentions d'actes contenues dans le répertoire. Parmi celles-ci, certaines peuvent y être décrites, de manière plus ou moins détaillée. Pour consulter l'acte proprement dit, il convient de rechercher la cote au niveau des articles (registre ou liasse) des minutes du notaire (cote de type 'MC/ET').
    - SCARRON (Georges) Antoine DESQUATREVAULX § Déclaration Gabriel MEYRET et Georges SCARRON, mai 1615
      Mention dans le répertoire du notaire coté:
      MC/RE/XXIV/1
      Attention: la cote de répertoire (de type 'MC/RE') ne permet pas de consulter la minute de l'acte. ll convient de rechercher la cote de la minute (de type 'MC/ET') au niveau des articles (registre ou liasse) de minutes du notaire.
      L'accès aux images numérisées des pages du répertoire se fait au niveau de description supérieur (' Répertoire du notaire '), rubrique ' Consulter les archives numérisées associées'.
      déclaration; Scarron, Georges
    - POQUELIN (Robert) § Promesse à Robert POQUELIN, mars 1616
      Poquelin, Robert
    - LA CHAMPAIGNE (Guillaume de) § Marché par. .. à Jacques BLONDEL, avril 1616
      marché; La Champaigne, Guillaume de
    - TALLEMANT Antoine DESQUATREVAULX § Déclaration Dominique BASCLER à maître Antoine DESQUATREVAULX, juillet 1616
      déclaration; Desquatrevaulx, Antoine
    - GRATIA (Germain) § Promesse à Germain GRATIA; 17e acte de Juillet, 1617
      Gratia, Germain
    - LHERMITTE (Jean) § Transport de succession; Déclaration, 29 juin 1617 - 30 juin 1617
      déclaration; Lhermitte, Jean